ACORDAO-COMPLETO-2409117

ACÓRDÃO 1069/2020 ATA 14/2020 - PLENÁRIO

VISTOS, relatados e discutidos estes autos de denúncia que versa sobre supostas irregularidades no Pregão Eletrônico 3/2019 (SRP) conduzido pelo 23º Batalhão de Caçadores do Exército/Ministério da Defesa com vistas ao registro de preços para a contratação de serviços de empresa especializada em locação de palco, tenda, contêiner, sistema de projeção, iluminação, sonorização, ar condicionado e gerador; 
ACORDAM os Ministros do Tribunal de Contas da União, reunidos em sessão plenária, ante as razões expostas pelo relator, em: 
9.1. com fulcro no art. 276, caput, e § 1º, do Regimento Interno/TCU, referendar a medida cautelar adotada pelo relator por meio do despacho transcrito no relatório que precede este acórdão, bem como as medidas acessórias adotadas; 
9.2. dar ciência deste acórdão ao 23º Batalhão de Caçadores/Exército Brasileiro/Ministério da Defesa e ao Centro de Controle Interno do Exército (CCIEx) .

Referendo de medida cautelar concedida em pregão eletrônico com vistas ao registro de preços para a contratação de serviços de empresa especializada em locação de palco, tenda, contêiner, sistema de projeção, iluminação, sonorização, ar condicionado e gerador.

23º Batalhão de Caçadores/Exército Brasileiro/Ministério da Defesa.

3. Interessados/Responsáveis: Identidade preservada (art. 55, caput, da Lei n. 8.443/1992).

13.1. Ministros presentes: José Mucio Monteiro (Presidente), Walton Alencar Rodrigues, Benjamin Zymler, Augusto Nardes, Aroldo Cedraz, Raimundo Carreiro, Ana Arraes, Bruno Dantas e Vital do Rêgo (Relator).
13.2. Ministros-Substitutos presentes: Marcos Bemquerer Costa, André Luís de Carvalho e Weder de Oliveira.

ACORDAO-COMPLETO-2425532

Acórdão de Relação 2321/2020 - Plenário

Acórdão de Relação

VITAL DO RÊGO

Adoto como relatório o despacho proferido à peça 38, que fundamentou a concessão da medida cautelar ora em apreciação: 
Trata-se de denúncia sobre supostas irregularidades no Pregão Eletrônico 3/2019 (SRP) conduzido pelo 23º Batalhão de Caçadores do Exército/Ministério da Defesa com vistas ao registro de preços para a contratação de serviços de empresa especializada em locação de palco, tenda, contêiner, sistema de projeção, iluminação, sonorização, ar condicionado e gerador.
Considerando a constatação de falhas não devidamente esclarecidas pelo órgão gerenciador do certame por ocasião da oitiva autorizada por meio do despacho à peça 29, consistentes: (i) na ausência de definição clara dos quantitativos previstos, os quais não estão objetivamente justificados nas informações apresentadas pelo 23º Batalhão de Caçadores e pelas unidades gestoras participantes do registro de preços; e (ii) nas deficiências observadas na pesquisa de preço, restrita apenas a cotações realizadas junto a empresas fornecedoras, sem a priorização de outros parâmetros previstos na legislação de regência e na jurisprudência do TCU (painel de preços da Administração Federal e contratações públicas similares) ; 
Considerando que está bem fundamentada a proposta de adoção de medida cautelar alvitrada pela unidade técnica, uma vez que estão presentes os pressupostos necessários para tanto, consubstanciados (i) no risco de lesão ao Erário caso as contratações a decorrerem da licitação em questão se efetivem com a presença das irregularidades mencionadas e (i) na adiantada fase em que se encontra o certame;
Considerando ainda a ausência de perigo da demora reverso, uma vez que a realização de eventos, objetivo último do pregão em comento, está seriamente comprometido em significativo horizonte de tempo em razão dos desdobramentos da crise de saúde deflagrada pelo surgimento do vírus Covid-19;
Considerando, por fim, e em adição às considerações esposadas pela unidade instrutiva, a necessidade de esclarecer ao jurisdicionado que os prazos processuais no TCU estão suspensos até 20/5/2020, voltando a correr no dia 21/5/2020, conforme a Portaria-TCU 71/2020,
Decido, com ajustes, na forma proposta pela unidade técnica à peça 35:
a) conhecer da presente denúncia, uma vez satisfeitos os requisitos de admissibilidade constantes dos arts. 234 e 235 do Regimento Interno deste Tribunal, e no art. 103, § 1º, da Resolução-TCU 259/2014; 
b) determinar cautelarmente, com fulcro no art. 276 do Regimento Interno/TCU, ao 23º Batalhão de Caçadores/Exército Brasileiro/MD que suspenda o andamento do Pregão 3/2019 (SRP) até que o Tribunal delibere sobre o mérito da matéria;
c) realizar a oitiva do 23º Batalhão de Caçadores/Exército Brasileiro/MD, por intermédio do Centro de Controle Interno do Exército (CCIEx) , nos termos da Portaria-TCU 488/1998, com amparo no art. 276, § 3º, c/c art. 250, V, todos do Regimento Interno/TCU, para que, no prazo de quinze dias, se pronuncie em relação:
c.1) aos pressupostos da medida cautelar proferida;
c.2) à ausência de definição clara dos quantitativos previstos, os quais não estão objetivamente justificados nas informações apresentadas pelo 23º Batalhão de Caçadores e pelas unidades gestoras participantes do registro de preços, especialmente no que se refere: 
c.2.1) à unidade de medição e pagamento dos serviços, considerando haver itens com previsão de pagamentos por diárias e outros com previsão de pagamento por unidade.
c.2.2) à previsão de pagamento por diária, sem motivação atrelada à duração do evento;
c.2.3) a discrepâncias no orçamento, como itens que tiveram cerca de 1000% de desconto na fase competitiva do pregão; 
c.3) à restrição da pesquisa de preços às cotações realizadas junto a potenciais fornecedores, sem a priorização dos parâmetros previstos nos incisos I e II do art. 2º da Instrução Normativa 3, de 20/4/2017, que alterou dispositivos da IN SLTI/MP 5/2014, bem como do previsto no art. 15, inciso V, da Lei 8.666/1993; 
c.4) demais informações que julgar necessárias;
c.5) designação formal de interlocutor que conheça da matéria para dirimir eventuais dúvidas, informando nome, função/cargo, e-mail e telefone de contato;
d) encaminhar cópia da instrução à peça 35 ao 23º Batalhão de Caçadores/Exército Brasileiro/MD a fim de subsidiar as manifestações requeridas;
e) informar ao 23º Batalhão de Caçadores/Exército Brasileiro/MD que os prazos processuais do TCU, incluindo os prazos dados aos jurisdicionados, estão suspensos até 20/5/2020, voltando a correr no dia 21/5/2020, conforme a Portaria-TCU 71/2020.
	
	É o relatório.

não há.

Não atuou.

DENÚNCIA. PREGÃO ELETRÔNICO SOB O SISTEMA DE REGISTRO DE PREÇO. CONHECIMENTO. INDÍCIOS DE IRREGULARIDADES. CONCESSÃO DE MEDIDA CAUTELAR PARA SUSPENDER O ANDAMENTO DO CERTAME. OITIVA. REFERENDO.

DENÚNCIA (DEN)

Secretaria de Controle Externo de Aquisições Logísticas (Selog).

Trata-se de denúncia sobre supostas irregularidades no Pregão Eletrônico 3/2019 (SRP) conduzido pelo 23º Batalhão de Caçadores do Exército/Ministério da Defesa com vistas ao registro de preços para a contratação de serviços de empresa especializada em locação de palco, tenda, contêiner, sistema de projeção, iluminação, sonorização, ar condicionado e gerador.
Ante as razões de decidir apresentadas no relatório precedente e com fundamento no art. 276, § 1º, do Regimento Interno do TCU, VOTO para que seja adotada a decisão que ora submeto à apreciação deste Colegiado.
TCU, Sala das Sessões Ministro Luciano Brandão Alves de Souza, em 29 de abril de 2020.
Ministro VITAL DO RÊGO 
Relator